臺灣桃園地方法院刑事裁定　　　　　　　96年度聲字第1623號
聲　請　人
即　被　告　乙○○
　　　　　　　　　　（現羈押在台灣桃園看守所）
指定辯護人　義務辯護人　甲○○律師
上列被告因強盜等案件（95年度訴字第2406號），聲請撤銷羈押
，本院裁定如下：
    主  文
聲請駁回。
    理  由
一、聲請意旨略以：本件羈押原因之消滅，聲請人因已判決3 年
    8 月有期徒刑，而被告已羈押達8 月之久，顯然與刑事訴訟
    法第101 條第3 款「所犯為死刑、無期徒刑或最輕本刑為5
    年以上有期徒刑之罪」顯不洽合；本件經鈞院判決，被告已
    認罪，無湮滅、偽造、變造證據之可能，亦無勾串共犯或證
    人之必要；被告乃所犯強盜未遂之時，對自己所犯行為懊悔
    不已，遂當日與母親至楊梅分局主動投案，且被告所剩唯一
    母親有病在身，且已被羈押了8 個月之久，不可能拋家棄母
    ，也未有逃亡之虞之傾向，由此可見，聲請人並無一符合羈
    押之任一原因，擅予羈押，實無法律依據，為此狀請鈞院鑒
    核，依法撤銷羈押，立予釋放，以保自由，並符法制云云。
二、經查，被告因加重強盜案件，前經本院訊問後，認犯罪嫌疑
    重大，所犯為最輕本刑5 年以上有期徒刑之罪，符合刑事訴
    訟法第101 條第1 項第3 款之規定，非予羈押，顯難進行審
    判或執行，有羈押之必要，而於民國95年11月15日執行羈押
    ，並分別於96年2 月15日、96年4 月15日、96年6 月15日延
    長羈押。經查，本件被告上開結夥三人以上、攜帶兇器之加
    重強盜犯行，係為法定刑7 年以上有期徒刑以上之罪，雖被
    告上開犯行屬未遂，而依刑法第25條第2 項規定得按既遂犯
    之刑減輕之，惟按「刑法及其特別法有關加重、減輕或免除
    其刑之規定，依其性質，可分為『總則』與『分則』2 種。
    其屬『分則』性質者，係就其犯罪類型變更之個別犯罪行為
    予以加重或減免，使成立另一獨立之罪，其法定刑亦因此發
    生變更之效果；其屬『總則』性質者，僅為處斷刑上之加重
    或減免，並未變更其犯罪類型，原有法定刑自不受影響。」
    最高法院96年度台非字第28號判決意旨參照，查上開刑法第
    25條第2 項之規定既屬刑法總則減輕之規定，僅為處斷刑上
    之減輕，並不影響被告所犯上開加重強盜罪之法定刑，是被
    告雖經本院判決判處有期徒刑3 年8 月，惟被告所犯之加重
    強盜罪仍屬最輕本刑5 年以上有期徒刑之罪，本院認被告符
    合刑事訴訟法第101 條第1 項第3 款之規定予以羈押，即無
    不合。被告徒憑己見，曲解法律，主張其經本院判處有期徒
    刑3 年8 月，已不符合刑事訴訟法第101 條第1 項第3 款之
    要件云云，顯有誤會。至被告所稱其無逃亡之虞，無湮滅、
    偽造、變造證據之可能，亦無勾串共犯或證人之必要云云，
    與本院上開羈押之原因無涉。綜上，本件被告聲請撤銷羈押
    ，自難准許，應予駁回。
三、爰依刑事訴訟法第220條，裁定如主文。
中　　華　　民　　國　　96　　年　　6 　　月　　25　　日
                  刑事第一庭審判長  法　官      曾淑華
                                    法  官      王耀興
                                    法  官      鄭吉雄
以上正本證明與原本無異。
如不服本裁定，應於裁定送達後5 日內向本院提出抗告狀。
　　　　　　　　　　　　　　　      書記官　    王月香
中　　華　　民　　國　　96　　年　　6 　　月　　25　　日
